---
title: "Dados de uma empresa"
author: "Eduardo Vinnícius (evdcn) e Brenda ... ()"
runtime: shiny
output: 
  flexdashboard::flex_dashboard:
    orientation: columns
    vertical_layout: fill

---

```{r setup, include=FALSE}

library(flexdashboard)
library(dplyr)
library(ggplot2)
library(readr)
library(DT)
library(tidyverse)
library(plotly)

Dados_empresa <- read.csv("Month_Value_1.csv")

mode <- function(codes){
  which.max(tabulate(codes))
}


```

# Visualizações 

## Barra lateral {.sidebar}

Buscamos trazer uma visão detalhada por gráficos e tabelas contendo métricas importantes de determinada empresa. São elas: sua receita mensal, total de vendas realizadas mensalmente, custo médio de produto mensal e ,por fim, a folha salarial anual (que se mantém constante durantes os meses).

Para isso é necessário que o usuário selecione o ano de visualização desejado e escolha também a métrica preterida.

```{r}

sliderInput(inputId = "tempo_1", label = "Selecione o Ano",
  min = 2015, max = 2020, value = c(2016, 2019), step = 1)

selectInput(inputId = "metrica_1", label = "Selecione a Métrica",
  choices = c("Receita", "Número_de_vendas", "Custo_médio", "Folha_de_pagamento_média_anual"), selected = "Receita")

dados <- reactive({
  Dados_empresa_2 <- Dados_empresa %>% 
      filter(Ano >= input$tempo_1[1] & Ano <= input$tempo_1[2])
      select(Dados_empresa, input$metrica_1, Ano, Mês)
  return(Dados_empresa_2) })

```

O dataset utilizado pode ser visto aqui: https://www.kaggle.com/datasets/podsyp/time-series-starter-dataset?resource=download

## Column {.tabset}

### Gráfico de linhas

```{r}

renderPlot({
  ggplot(dados(), aes(x = factor(Mês), y = !!sym(input$metrica_1))) + 
  geom_line(aes(group=1)) + geom_point(color = "red", size = 8) + theme_bw()
})
```

### Histograma

```{r}
renderPlot({
  ggplot(dados(), aes(x = Mês, y = !!sym(input$metrica_1))) +
  geom_histogram(stat = "identity", color = "black", fill = "red") +
  theme(legend.position = "top",axis.text.x = element_text(angle = 90, hjust = 1, vjust = .5)) 
})

```


### Boxplot

```{r}

renderPlot({
  ggplot(dados(), aes(factor(Ano), !!sym(input$metrica_1))) +
  geom_boxplot(fill = "red", color = "black") +
  geom_smooth(method = "lm", se=FALSE, color="black", aes(group=1)) #Não tenho certeza se era pra ser assim, perguntar a algum monitor
})

```

### Tabela

```{r}

renderDataTable({ 
  dados() %>%
      group_by(Ano) %>%
      summarise(Média = mean(!!sym(input$metrica_1)),
              Mediana = median(!!sym(input$metrica_1)),
              Moda = mode(!!sym(input$metrica_1)),
              Desvio_Padrão = sd(!!sym(input$metrica_1)),
              Máximo = max(!!sym(input$metrica_1)),
              Mínimo = min(!!sym(input$metrica_1))
              ) %>%
  
  datatable(rownames = FALSE) %>%
  formatRound(c('Média', 'Mediana', 'Moda', 'Desvio_Padrão', 'Mínimo', 'Máximo'), digits = 2)
})


```

# Comparações {data-icon="fa-table"} 

## Barra lateral {.sidebar}

Buscamos trazer uma visão detalhada por gráficos e tabelas contendo métricas importantes de determinada empresa. São elas: sua receita mensal, total de vendas realizadas mensalmente, custo médio de produto mensal e ,por fim, a folha salarial anual (que se mantém constante durantes os meses).

Para isso é necessário que o usuário selecione o ano de visualização desejado e escolha também as duas métricas preteridas.

```{r}
sliderInput(inputId = "tempo_2", label = "Selecione o Ano",
  min = 2015, max = 2020, value = c(2016, 2019), step = 1)

selectInput(inputId = "metrica_2", label = "Selecione a Primeira Métrica",
  choices = c("Receita", "Número_de_vendas", "Número_de_vendas", "Custo_médio", "Folha_de_pagamento_média_anual"), selected = "Receita")

selectInput(inputId = "metrica_3", label = "Selecione a Segunda Métrica",
  choices = c("Receita", "Número_de_vendas", "Número_de_vendas", "Custo_médio", "Folha_de_pagamento_média_anual"), selected = "Custo_médio")

dados_2 <- reactive({
  Dados_empresa_3 <- Dados_empresa %>% 
      filter(Ano >= input$tempo_2[1] & Ano <= input$tempo_2[2])
      select(Dados_empresa, input$metrica_3, input$metrica_2, Ano, Mês)
  return(Dados_empresa_3) })

```

O dataset utilizado pode ser visto aqui: https://www.kaggle.com/datasets/podsyp/time-series-starter-dataset?resource=download

## Column {data-width= 1080} {.tabset}

### Gráfico de linhas

```{r}

renderPlot({
  ggplot(dados_2(), aes(x = factor(Mês), y = !!sym(input$metrica_2))) + 
  geom_line(aes(group=1), color = "blue") + geom_point(size = 4) + theme_bw()

})

```

### Gráfico de barras

```{r}

renderPlot({
  ggplot(dados_2(), aes(x = Mês, y = !!sym(input$metrica_2))) +
  geom_bar(stat = "identity", fill = "blue", color = "black")  +
  theme(legend.position = "top",axis.text.x = element_text(angle = 90, hjust = 1, vjust = .5))

})

```

### Scatterplot

```{r}

renderPlot ({
  ggplot(dados_2(), aes(x = Mês, y = !!sym(input$metrica_2), color="blue")) +
  geom_point(stat='identity', position='identity', color="blue", size=16) +
  geom_smooth(method='lm', aes(group=1)) +
  theme(axis.text.x = element_text(angle=-45, vjust=0.5))
})

```

### Tabela

```{r}
renderDataTable({ 
  dados_2() %>%
      group_by(Ano) %>%
      summarise(Média = mean(!!sym(input$metrica_2)),
              Mediana = median(!!sym(input$metrica_2)),
              Moda = mode(!!sym(input$metrica_2)),
              Desvio_Padrão = sd(!!sym(input$metrica_2)),
              Máximo = max(!!sym(input$metrica_2)),
              Mínimo = min(!!sym(input$metrica_2))
              ) %>%
  
  datatable(rownames = FALSE) %>%
  formatRound(c('Média', 'Mediana', 'Moda', 'Desvio_Padrão', 'Mínimo', 'Máximo'), digits = 2)
})
```

## Column {data-width= 1080} {.tabset}

### Gráfico de linhas

```{r}

renderPlot({
  ggplot(dados_2(), aes(x = factor(Mês), y = !!sym(input$metrica_3))) + 
  geom_line(aes(group=1), color = "red") + geom_point(size = 4) + theme_bw()
  
})

```

### Gráfico de barras

```{r}

renderPlot({
  ggplot(dados_2(), aes(x = Mês, y = !!sym(input$metrica_3))) +
  geom_bar(stat = "identity", fill = "red", color = "black") +
  theme(legend.position = "top",axis.text.x = element_text(angle = 90, hjust = 1, vjust = .5))
})

```

### Scatterplot

```{r}

renderPlot ({
  ggplot(dados_2(), aes(x = Mês, y = !!sym(input$metrica_3), color="red")) +
  geom_point(stat='identity', position='identity', color="red", size=16) +
  geom_smooth(method='lm', aes(group=1)) +
  theme(axis.text.x=element_text(angle=-45, vjust=0.5))
})

```

### Tabela

```{r}
renderDataTable({ 
  dados_2() %>%
      group_by(Ano) %>%
      summarise(Média = mean(!!sym(input$metrica_3)),
              Mediana = median(!!sym(input$metrica_3)),
              Moda = mode(!!sym(input$metrica_3)),
              Desvio_Padrão = sd(!!sym(input$metrica_3)),
              Máximo = max(!!sym(input$metrica_3)),
              Mínimo = min(!!sym(input$metrica_3))
              ) %>%
  
  datatable(rownames = FALSE) %>%
  formatRound(c('Média', 'Mediana', 'Moda', 'Desvio_Padrão', 'Mínimo', 'Máximo'), digits = 2)
})
```

